【裁判字號】    99,易,1595
【裁判日期】    990630
【裁判案由】    毒品危害防制條例
【裁判全文】
臺灣板橋地方法院刑事判決              99年度易字第1595號
公  訴  人  臺灣板橋地方法院檢察署檢察官
被      告  甲○○
上列被告因違反毒品危害防制條例案件，經檢察官提起公訴（99
年度偵字第13009號），被告於準備程序中就起訴事實為有罪之
陳述，經告知簡式審判程序之旨，並聽取當事人之意見後，本院
裁定進行簡式審判程序，判決如下：
    主  文
甲○○持有第三級毒品純質淨重逾貳拾公克以上，處有期徒刑捌
月。扣案愷他命（驗餘淨重伍拾陸點零伍公克，及外包裝）、兼
含MDMA及愷他命成分藥錠（驗餘淨重貳拾玖點柒捌公克，及外包
裝）、硝甲西泮（驗餘淨重拾柒點參伍公克，及外包裝）均沒收
銷燬之。
    事  實
一、甲○○明知MDMA為毒品危害防制條例所定之第2 級毒品；愷
    他命（Ketamine，又稱K 他命）、硝甲西泮（Nimetazepam
    ，俗稱一粒眠）均為毒品危害防制條例所定之第3 級毒品，
    不得非法持有，竟於民國98年12月初，在臺北市○○路行天
    宮附近某居酒屋內，以新臺幣（下同）50,000元之代價，向
    真實姓名、年籍不詳之成年男子購得MDMA（純質淨重19.33
    公克）、愷他命（純質淨重56.65 公克）、硝甲西泮（純質
    淨重0.90公克），而未經許可持有之。嗣於同年月18日12時
    20 分 許，在其位於臺北縣三重市○○街60號3 樓住處為警
    查獲，並扣得上開MDMA、愷他命、硝甲西泮。
二、案經行政院海岸巡防署海岸巡防總局北部地區巡防局移送臺
    灣士林地方法院檢察署呈請臺灣高等法院檢察署移轉臺灣板
    橋地方法院檢察署偵查起訴。
    理    由
一、本件被告所犯係死刑、無期徒刑、最輕本刑為3 年以上有期
    徒刑以外之罪，其於準備程序中就被訴事實為有罪之陳述，
    經法官告知簡式審判程序之旨，並聽取公訴人、被告之意見
    後，依刑事訴訟法第273 條之1 第1 項規定，進行簡式審判
    程序審理，核先敘明。
二、前開犯罪事實，業據被告於檢察官偵查中及本院審理時坦承
    不諱（見士林地方法院檢察署99年度偵字第433 號偵查卷第
    73 至74 頁、本院99年6 月29日準備程序筆錄、同日審判筆
    錄），又扣案之物，經送鑑定結果：1.編號A1之白色晶體，
    驗前毛重58.30 公克，包裝袋重2.27公克，取0.12公克鑑定
    用罄，餘55.91 公克，檢出第3 級毒品愷他命（Ketamine，
    又稱K 他命）成分，純度約97% ，驗前總純質淨重約54.34
    公克。2.編號B1之白色粉末，驗前毛重1.13公克，包裝袋重
    0.95公克，取0.04公克鑑定用罄，餘0.14公克，檢出第3 級
    毒品愷他命（Ketamine，又稱K 他命）成分，純度約96% ，
    驗前總純質淨重約0.17公克。3.編號C1之綠色圓形藥錠，淨
    重29.28 公克，取1.15公克鑑定用罄，餘28.13 公克，檢出
    第2 級毒品〝3 ，4-亞甲基雙氧甲基安非他命〞（MDMA ；3
    ，4-methylenedioxymethamphetamine ）、第3 級毒品愷他
    命（Ketamine，又稱K 他命）等成分，測得3 ，4-亞甲基雙
    氧甲基安非他命純度約62% ，驗前純質淨重約18.15 公克；
    愷他命純度約7%，驗前純質淨重約2.04公克。4.編號C2之粉
    紅色圓形及不完整藥錠，淨重0.76公克，取0.29公克鑑定用
    罄，餘0.47公克，檢出第2 級毒品〝3 ，4-亞甲基雙氧甲基
    安非他命〞（MDMA；3，4-methylenedioxymethamphetamine
    ）、第3 級毒品愷他命（Ketamine，又稱K 他命）等成分，
    測得3 ，4-亞甲基雙氧甲基安非他命純度約60% ，驗前純質
    淨重約0.45公克；愷他命純度約6%，驗前純質淨重約0.04公
    克。5.編號C3之混雜綠色、粉紅色粉末圓形及不完整藥錠，
    驗前毛重1.47公克，包裝袋重0.20公克，取0.09公克鑑定用
    罄，餘1.18公克，檢出第2 級毒品〝3 ，4-亞甲基雙氧甲基
    安非他命〞（MDMA；3，4-methylenedioxymethamphetamine
    ）、第3 級毒品愷他命（Ketamine，又稱K 他命）等成分，
    測得3 ，4-亞甲基雙氧甲基安非他命純度約58% ，驗前純質
    淨重約0.73公克；愷他命純度約5%，驗前總純質淨重約0.06
    公克。6.編號D1之橘色圓形藥錠，淨重18.03 公克，取0.68
    公克鑑定用罄，總餘17.35 公克，檢出第3 級毒品〝硝甲西
    泮（硝甲氮平）〞（Nimetazepam ，俗稱一粒眠）成分，純
    度約5%，驗前純質淨重約0.90公克等情，有內政部警政署刑
    事警察局99年1 月15日刑鑑字第0990000647號鑑定書1 份在
    卷可參，足佐被告自白與事實相符，被告確於前開時、地持
    有第2 級毒品MDMA、第3 級毒品愷他命、硝甲西泮一情堪以
    認定。本件事證明確，被告犯行洵堪認定，自應依法論科。
三、按MDMA為毒品危害防制條例第2 條第2 項第2 款所定之第2
    級毒品；愷他命、硝甲西泮均為毒品危害防制條例第2 條第
    2 項第3 款所定之第3 級毒品，又被告所持有之第3 級毒品
    愷他命、硝甲西泮純質淨重逾20公克（愷他命部分：54.34+
    0.17+2.04+0.04+0.06 ＝56.65 公克；硝甲西泮部分：0.90
    公克），是核被告所為，係犯毒品危害防制條例第11條第2
    項之持有第2 級毒品罪、同條第5 項之持有第3 級毒品純質
    淨重逾20公克罪。被告同時持有第2 級毒品MDMA及第3 級毒
    品愷他命、硝甲西泮，係以一行為同時觸犯上開二罪，為想
    像競合犯，依刑法第55條之規定，從重依持有第3 級毒品純
    質淨重逾20公克罪論處。又起訴書漏未論及被告所持有之毒
    品中含有硝甲西泮成分部分，然此部分與起訴之部分有想像
    競合裁判上一罪之關係，本院自應併予審酌。又起訴書未將
    扣案編號C1、C2、C3中所含愷他命成分之重量計入，因而誤
    載被告所持有之愷他命純質淨重為54.51 公克，應予更正。
    爰審酌被告明知MDMA、愷他命、硝甲西泮為法禁持有之毒品
    ，竟仍任意持有，且持有毒品種類有三，數量非寡，所為自
    屬非是，惟衡其並無前科，素行尚佳，僅單純持有毒品並未
    外流，所生危害非鉅，及其犯罪動機、目的、手段，持有時
    間非長，犯罪後坦承犯行，態度尚佳等一切情狀，量處如主
    文所示之刑。扣案愷他命（即編號A1、B1，驗餘淨重55.91+
     0.14 ＝56.05 公克）、兼含MDMA及愷他命成分藥錠（即編
    號C1、C2、C3，驗餘淨重28.13+0.47+1.18 ＝29.78 公克）
    、硝甲西泮（即編號D1，驗餘淨重17.35 公克），分屬第2
    級、第3 級毒品，及裝盛前開毒品之包裝袋，因有毒品黏附
    其上而無法析離，均依毒品危害防制條例第18條第1 項前段
    之規定沒收銷燬之。
據上論斷，應依刑事訴訟法第273 條之1 第1 項、第299 條第1
項前段，毒品危害防制條例第11條第2 項、第5 項、第18條第1
項前段，刑法第11條前段、第55條，判決如主文。
本案經檢察官李美金到庭執行職務。
中    華    民    國    99    年    6     月    30    日
                    刑事第十二庭    法  官  何燕蓉
如不服本判決，應於判決送達後十日內敘明上訴理由，向本院提
出上訴狀（應附繕本），上訴於臺灣高等法院。
上列正本證明與原本無異。
                                    書記官  王元佑
中    華    民    國    99    年    6     月    30    日

司法院資訊處製作；財團法人民間司法改革基金會備份。
